Claudia Vivo Rosa

Junior Frontend Dev

Contacto



600035311



claudia.vivo1213@gmail.com



(;) github.com/venge-anz

Habilidades técnicas

- HTML, CSS, JavaScript, Tailwind
- Git/GitHub

Habilidades blandas

- Autodidacta y con interés
- Resolución de problemas
- Trabajo en equipo

Educación

- Autodidacta en programación web 2024 - Actualidad
- Ciclo superior de Administración y Finanzas - I.E.S Leonardo Da Vinci 2016 - 2017
- FP de Gestión Administrativa -Colegio Santa Faz 2013 - 2014

Acerca de mi

Desarrolladora Frontend junior con formación autodidacta desde 2024 y experiencia creando proyectos web con HTML, CSS, JavaScript y React. Tras varios años trabajando en atención al cliente y gestión administrativa, decidí reorientar mi carrera hacia la programación. Me defino como una persona proactiva, curiosa, adaptable y con gran capacidad de aprendizaje, en búsqueda de una primera oportunidad en el sector tecnológico.

Proyectos destacados

Daily-Gym

App de React para gestion de rutinas de gimnasio. Esta app es la primera creada desde cero para solventar un problema real en mi vida cotidiana.

Adopplet

App de React para una protectora ficticia de animales, con tienda online integrada y gestion de adopciones

Aplicaciones con integraciones de terceros

Desarrollo de aplicaciones web y proyectos pequeños para entender e interiorizar las llamadas a APIs, promesas y asincronia. APIs de la NASA, asi como criptomonedas y visualizaciones interactivas

Experiencia profesional

Técnico de Lavandería

Lavatech Producción (2021 - Oct. 2024)

Recepcionista y Administrativa

Ganasalud (2018 - 2019)

Administrativa

ElectroStocks (2016 - 2017)

Recepcionista

Ayuntamiento de San Vicente (2013 - 2014)